【裁判字號】    99,交訴,112
【裁判日期】    991025
【裁判案由】    肇事逃逸罪
【裁判全文】
臺灣臺中地方法院刑事判決             99年度交訴字第112號
公  訴  人  臺灣臺中地方法院檢察署檢察官
被      告  丙○○
上列被告因公共危險案件，經檢察官提起公訴（99年度偵字第
2072號），被告於準備程序中就被訴事實為有罪之陳述，經受命
法官告知簡式審判之旨，並聽取當事人之意見後，由本院合議庭
裁定由受命法官獨任以簡式審判程序審理，判決如下：
    主    文
丙○○駕駛動力交通工具肇事，致人受傷而逃逸，累犯，處有期
徒刑陸月，如易科罰金，以新臺幣壹仟元折算壹日。
    犯罪事實
一、丙○○前於民國97年間，因竊盜案件，經本院以96年度中簡
    字第2712號判決判處有期徒刑4月確定，又因公共危險案件
    ，經本院以96年度中交簡字第3212號判決判處有期徒刑5月
    確定。上開2罪，經本院以97年度聲字第831號裁定應執行有
    期徒刑7月確定，於97年9月19日縮刑期滿執行完畢。猶不知
    悔改，於98年11月24日17時許，騎乘車牌號碼INO-465號普
    通重型機車，沿臺中縣烏日鄉○○路○段由西向東方向行駛
    ，於同日17時25分許，行經臺中縣烏日鄉○○路○段與環中
    路交岔路口時，應注意車前狀況，隨時採取必要之安全措施
    。而依當時天候晴、有暮光、乾燥柏油路面無缺陷亦無障礙
    物、視距良好，並無不能注意之情形，竟疏未注意車前狀況
    ，即逕自穿越上開交岔路口，適有乙○○騎乘車牌號碼3FB-
    375號普通重型機車，沿環中路由南向北方向行駛而至，見
    狀閃避不及，致所騎乘之機車左前車身直接遭丙○○所騎乘
    上開機車車頭撞擊，乙○○因而人、車倒地，並受有左髖骨
    骨折、左髖骨韌帶斷裂等傷害（丙○○所涉過失傷害部分，
    業據乙○○撤回告訴）。丙○○知悉其已肇事致人受傷，係
    依法負有救助義務之人，理應將乙○○送醫救治，或為適當
    之處置，竟棄乙○○之傷勢不顧，不採取適當必要之救助，
    亦未等候警方或救護車到場，而基於肇事逃逸之犯意，將上
    開肇事車輛留於現場後，徒步逃逸現場。嗣經路人通知救護
    車載送乙○○至醫院救治，並報警處理。經警據報前往現場
    處理，以電腦查詢車牌號碼INO-465號普通重型機車之車籍
    資料，查悉車主登記為新芳機車行，然無法得知駕駛人為何
    人，復員警雖從機車置物箱，尋獲丙○○應徵工作之資料，
    惟僅能知悉丙○○與上開機車有所關連，尚無法確知丙○○
    是否為駕駛人之情形下，遂以電話通知丙○○到派出所說明
    。嗣丙○○於98年11月27日上午11時許，至臺中縣警察局烏
    日分局五光派出所，其在有偵查權限之機關或人員未發覺其
    為前揭車輛之駕駛人前，主動向員警承認騎乘前揭機車肇事
    致人受傷而逃逸，自首接受裁判。
二、案經臺中縣警察局烏日分局報告臺灣臺中地方法院檢察署檢
    察官偵查起訴。
    理    由
一、本件被告丙○○所犯，非死刑、無期徒刑、最輕本刑為3年
    以上有期徒刑之罪，或高等法院管轄第一審之案件，被告於
    準備程序中，就前揭被訴事實為有罪之陳述，經受命法官告
    以簡式審判程序之旨，並聽取被告與公訴人之意見後，本院
    認無不得或不宜改依簡式審判程序進行之處，爰依刑事訴訟
    法第273條之1第1項、第284條之1，經合議庭評議後，裁定
    本件由受命法官獨任進行簡式審判程序，是本件之證據調查
    ，依刑事訴訟法第273條之2規定，不受同法第159條第1項、
    第161條之2、第161條之3、第163條之1及第164條至170 條
    規定之限制，合先敘明。
二、上開犯罪事實，業據被告於偵查中、本院準備程序及審理時
    坦承不諱，核與被害人即證人乙○○於警詢中、偵查中證述
    之情節相符。並有中山醫學大學附設醫院診斷證明書、臺中
    縣警察局道路交通事故初步分析研判表、臺中縣警察局道路
    交通事故肇事人自首情形紀錄表、道路交通事故現場圖、道
    路交通事故調查報告表(一)、(二)、臺中縣警察局舉發違反
    道路交通管理事件通知單、被告使用之門號0000000***號行
    動電話申設人資料及98年11月20日至同年月25日之雙向序號
    通聯紀錄、臺中縣警察局勤務指揮中心受理110報案紀錄單
    、交通部公路總局臺中區監理所臺中市監理站99年2月9日中
    監中字第0990001232號函及所附之車牌號碼INO-465號普通
    重型機車新領牌照登記書及過戶資料、臺中縣消防局執行救
    護服務證明等件各1份，及道路交通事故現場照片10張、證
    號查詢機車駕駛人資料2紙，附卷足參。足認被告之自白核
    與事實相符，自可採為論罪科刑之依據。本件事證明確，被
    告犯行洵堪認定，應予依法論科。
三、核被告所為，係犯刑法第185條之4之肇事逃逸罪。被告有如
    犯罪事實欄所載犯罪科刑及刑之執行情形，有臺灣高等法院
    被告前案紀錄表1份在卷可稽，其於有期徒刑執行完畢後5年
    內，故意再犯本件有期徒刑以上之罪，為累犯，應依刑法第
    47條第1項規定，加重其刑。又被告於肇事致人受傷，將肇
    事之車牌號碼INO-465號普通重型機車留於現場，徒步逃逸
    後，經警據報前往現場處理，以電腦查詢上開肇事機車之車
    籍資料，查悉車主登記為新芳機車行，然無法得知駕駛人為
    何人，復員警雖從機車置物箱，尋獲丙○○應徵工作之資料
    ，惟僅能知悉丙○○與上開機車有所關連，尚無法確知丙○
    ○是否為駕駛人之情形下，遂以電話通知丙○○到派出所說
    明。嗣被告於98年11月27日上午11時許，至臺中縣警察局烏
    日分局五光派出所，其在有偵查權限之機關或人員未發覺其
    為前揭車輛之駕駛人前，主動向員警承認騎乘前揭機車肇事
    致人受傷而逃逸，自首接受裁判乙節，業經員警劉棟柱於偵
    查中證述明確，並有臺中縣警察局道路交通事故肇事人自首
    情形紀錄表1紙在卷可稽。本院審酌當時情狀，認得依刑法
    第62條前段規定，減輕其刑，並依刑法第71條第1項規定，
    先加後減之。爰審酌被告於上開時地駕車肇事，致被害人受
    傷後，未留在現場施以救助行為或報警處理，反逕自徒步逃
    離現場，其行為恐致被害人錯失救護良機，易使交通事故所
    生危害擴大，惡性非輕，固應施以嚴懲，俾知警惕，惟斟酌
    被告就其所犯過失傷害部分業與被害人成立調解，被害人並
    撤回過失傷害部分之告訴，有本院調解結果報告書、聲請撤
    回告訴狀各1份在卷可考，且被告於犯罪後坦承犯行，表示
    悔悟，態度尚佳，生活狀況係擔任臨時工，日薪新臺幣800
    元，平時與兄長同住等一切情狀，量處如主文所示之刑，並
    諭知易科罰金之折算標準。公訴人雖具體求刑有期徒刑7月
    ，惟本院認以量處如主文所示之刑為適當，公訴人之求刑，
    尚有未洽，附此敘明。
據上論斷，應依刑事訴訟法第273 條之1 第1 項、第299 條第1
項前段，刑法第185條之4、第47條第1項、第62條前段、第41 條
第1項前段，判決如主文。
本案經檢察官甲○○到庭執行職務。
中    華    民    國    99    年    10    月    25    日
                  刑事第五庭    法  官  林慧欣
以上正本證明與原本無異。
如不服本判決應於收受送達後10日內向本院提出上訴書狀，並應
敘述具體理由；其未敘述上訴理由者，應於上訴期間屆滿後20日
內向本院補提理由書（均須按他造當事人之人數附繕本）「切勿
逕送上級法院」。
                                書記官  鄭淑英
中    華    民    國    99    年    10    月    25    日
附論本案論罪科刑法條
刑法第185條之4
駕駛動力交通工具肇事，致人死傷而逃逸者，處六月以上五年以
下有期徒刑。

司法院資訊處製作；財團法人民間司法改革基金會備份。
